【裁判字號】    92,易,174
【裁判日期】    920516
【裁判案由】    毒品危害防制條例
【裁判全文】
臺灣士林地方法院刑事判決                          九十二年度易字第一七四號
    公  訴  人  臺灣士林地方法院檢察署檢察官
    被      告  乙○○
右列被告因違反毒品危害防制條例案件，經檢察官提起公訴（九十二年度毒偵字第四四
號）暨函請併案審理（九十二年度毒偵字第一一七號），本院判決如左：
    主  文
乙○○連續施用第二級毒品，累犯，處有期徒刑捌月。
扣案之第二級毒品安非他命壹包（淨重零點柒公克）沒收銷燬，吸食器參支均沒收。
    事  實
一、乙○○前有賭博、違反肅清煙毒條例案件等前科，最近一次係因持有毒品罪，經
    臺灣基隆地方法院以九十年基簡字第八四０號判處有期徒刑三月，於九十一年一
    月十七日確定，並於九十一年九月二十一日執行完畢。又因施用毒品案件，經臺
    灣基隆地方法院送觀察、勒戒後，認無繼續施用毒品傾向，經臺灣基隆地方法院
    檢察署檢察官於八十九年十一月四日以八十九年度毒偵緝字第三五一號不起訴處
    分確定；再因施用毒品案件，經臺灣士林地方法院以九十年度易字第五四七號判
    處有期徒刑六月確定。詎乙○○仍不知悔改，復基於施用毒品之概括犯意，於九
    十一年十月二十八日起至同年十二月十六日止，在基隆市○○區○○路四二巷六
    七號等處，連續施用第二級毒品安非他命多次。嗣於九十一年十月二十八日下午
    十時三十分許，為警持搜索票在基隆市○○區○○路四二巷六七號當場查獲，並
    扣得被告所有供施用毒品之吸食器一支，嗣又於同年十二月十六日下午八時十五
    分許，經警於基隆市仁愛區○○○路一一三巷二五弄五號查獲，並扣得毒品安非
    他命一包（淨重０．七公克）及被告所有供施用毒品之吸食器二支。
二、案經基隆市第二警察分局報請臺灣基隆地方法院檢察署檢察官轉由臺灣士林地方
    法院檢察署檢察官偵查起訴，暨經臺灣士林地方法院檢察署檢察官函請併案審理
    。
    理  由
一、右揭犯罪事實，業據被告乙○○坦承不諱，而被告為警二次查獲後所採集之尿液
    先後送基隆市衛生局鑑驗，均呈安非他命陽性反應，有基隆市衛生局基衛字第一
    三九五０號、第一六四八三號檢驗成績書各一件附卷可稽；而扣案之毒品經臺灣
    士林地方法院檢察署鑑驗結果，確含有毒品安非他命之成分，亦有臺灣士林地方
    法院檢察署鑑驗筆錄一紙附卷可考，足徵被告前開施用毒品之自白與事實相符，
    堪予採信。按施用毒品經觀察、勒戒後，無繼續施用傾向者，由檢察官為不起訴
    處分後，五年內再犯施用毒品罪，經觀察、勒戒後，認有繼續施用毒品之傾向或
    三犯以上者，除應由檢察官聲請法院裁定先令入戒治處所施以強制戒治外，並應
    進入訴訟程序審理，毒品危害防制條例第二十條第三項定有明文，經查被告前有
    如事實欄所述二次施用毒品犯行，分別有臺灣基隆地方法院檢察署檢察官八十九
    年度毒偵緝字第三五一號不起訴處分書、臺灣士林地方法院九十年度易字第五四
    七號刑事判決書及臺灣高等法院被告全國前案記錄表附卷可按，從而被告本件係
    於五年內三犯毒品危害防制條例第十條第二項之施用第二級毒品罪，自應依法論
    科。本件事證明確，被告犯行洵堪認定。
二、核被告所為，係犯違反毒品危害防制條例第十條第二項施用第二級毒品。被告因
    施用第二級毒品而持有第二級毒品安非他命，其持有之低度行為為施用之高度行
    為所吸收，不另論罪。被告先後多次施用第二級毒品犯行，時間緊接，犯罪構成
  要件相同，顯均係出於概括之犯意為之，為連續犯，應依刑法第五十六條規定，
    以一罪論，並加重其刑。又臺灣士林地方法院檢察署檢察官於九十二年三月十七
    日以甲○平九二毒偵一一七字第一九三五號函送併案審理該署九十二年度毒偵字
    第一一七號違反毒品危害防制條例案件，被告施用毒品之犯行，雖未據起訴，然
    與起訴部分有連續犯裁判上一罪關係，業據前述，是此部分亦為起訴效力所及，
    本院自得併予審理，併予敘明。被告有事實欄所載之犯罪科刑及執行情形，此為
    被告所供承，並有臺灣高等法院被告全國前案紀錄表一份附卷可稽，其於前案有
    期徒刑執行完畢後五年內，再犯本件有期徒刑以上之施用二級毒品罪，為累犯，
    應依刑法第四十七條規定遞予加重其刑。爰審酌被告素行，其前已曾因施用毒品
    案件，送觀察、勒戒及強制戒治，並經判處罪刑確定，仍不知戒絕，復再觸犯本
    件犯行，顯示其定力不足、意志不堅、易受外界誘惑，施用毒品對國民健康之潛
    在危害，及犯罪後坦承犯行等一切情狀，量處如主文所示之刑。扣案如主文所示
    之安非他命，為查獲之毒品，係違禁物，不問屬於犯人與否，應依毒品危害防制
    條例第十八條第一項前段之規定宣告沒收銷燬之，另扣案之安非他命吸食器三支
    ，係被告所有供施用之器具，業經被告供明在卷，爰依刑法第三十八條第一項第
    二款併予宣告沒收。
據上論斷，應依刑事訴訟法第二百九十九條第一項前段，毒品危害防制條例第十條第
二項、第十八條第一項前段，刑法第十一條、第五十六條、第四十七條、第三十八條
第一項第二款，判決如主文。
本案經檢察官張蕙菁到庭執行職務
中      華      民     國     九十二      年      五      月    十六    日
                                      臺灣士林地方法院刑事第二庭
                                          法  官   王  梅  英
右正本證明與原本無異。
如不服本判決，應於判決送達後十日內，向本院提出上訴狀。
                                          書記官   朱  曉  群
中      華      民      國    九十二      年      五      月    十九    日
附錄本案論罪科刑法條全文
毒品危害防制條例第十條第二項
施用第二級毒品者，處三年以下有期徒刑。
毒品危害防制條例第十八條第一項前段
查獲之毒品及專供製造或施用毒品之器具，不問屬於犯人與否，均沒收銷燬之。但合
於醫藥或研究之用者，得不予銷燬。


司法院資訊處製作；財團法人民間司法改革基金會備份。
